嘉義地方法院刑事判決　　　　　　　　　　　　　　　九十一年度易字第五七七號
　　公　訴　人　臺灣嘉義地方法院檢察署檢察官
　　被　　　告　丁○○
　　選任辯護人　何永福
右列被告因竊盜案件，經檢察官提起公訴（九十年度偵字第六六六二號）及移送併辦
（九十一年度偵字第七○六九號、七一三二號），本院判決如左：
    主  文
丁○○連續竊盜，累犯，處有期徒刑貳年陸月，並應於刑之執行前，令入勞動場所強
制工作年。
    事  實
一、丁○○曾因竊盜案件，經本院八十四年度易字第四五七號判處有期徒刑二年，並
    應於刑之執行前，令入勞動場所強制工作三年，丁○○不服提起上訴，經臺灣高
    等法院臺南分院判決上訴駁回而確定，於民國九十年三月二十七日假釋期滿而執
    行完畢。因有犯罪之習慣，猶不知悔改，復基於意圖為自己不法所有之概括犯意
    ，先後多次於如附表編號一至四所示時地，竊取如附表所示被害人之財物得手（
    犯罪時間、地點、態樣、被害人、竊得財物等詳如附表所示）。其間復基於意圖
    為自己不法所有之概括犯意，先持其於如附表編號一所示時、地竊得之蔡耀鴻郵
    局提款卡，於九十一年八月一日八時五十五分許，至嘉太工業區嘉太郵局，將提
    款卡插入自動櫃員機後，鍵入蔡耀鴻所設定之密碼，使郵局因此誤認係蔡耀鴻本
    人以該提款卡提款，而以此不正方法，由該自動付款設備（自動櫃員機）取得現
    金一萬元得逞。又持其於如附表編號二所示時、地竊得之乙○○郵局提款卡，於
    九十一年八月十二日十時四十九分二十秒、同日十時五十分十秒及同日十時五十
    一分三秒，在嘉義縣太保市○○路○段四七○號南新郵局，將提款卡插入自動櫃
    員機後，鍵入乙○○所設定之密碼，使郵局因此誤認係乙○○本人以該提款卡提
    款，而以此不正方法，由該自動付款設備（自動櫃員機）取得現金一千元、二萬
    元及二千元得逞。嗣於九十一年九月三十日上午十時十一分四十五秒，丁○○持
    其於如附表編號四所示時、地竊得之賴囿任郵局提款卡，至嘉義縣太保市嘉太郵
    局，欲盜領存款三千元，尚未得款即為郵局人員發現報警查獲，並循線查悉上情
    。
二、案經嘉義縣警察局水上分局報請臺灣嘉義地方法院檢察署檢察官偵查起訴及移送
    併辦。
    理  由
一、右揭事實，業據被告丁○○迭於警訊及偵審中坦承不諱，核與被害人戊○○○、
    丙○○、乙○○、己○○指訴被害情節大致相符，並有贓物認領保管單三份、被
    害報告一份、現場照片四幀、以局帳號查詢客戶帳務資料一份、丙○○、賴聖文
    郵政存簿儲金簿、丙○○臺南區中小企業銀行活期儲蓄存款存摺及金融卡影本一
    份（以上附於九十一年偵字第六六六二號警卷）；照片一幀、南新郵局盜領時間
    一份（以上附於九十一年偵字第七○六九號警卷）；被害報告、以局帳號查詢客
    戶帳務資料各一份、被告盜領照片四幀（以上附於九十一年偵字第七一三二號警
    卷）附卷可稽。從而，本件事證已臻明確，被告犯行洵堪認定。
二、核被告所為，係犯刑法第三百二十條第一項之竊盜罪、第三百三十九條之二第一
    項以不正方法由自動付款設備取得他人之物罪。被告先後多次竊盜及以不正方法
    由自動付款設備取得他人之物犯行，均時間緊接，犯罪構成要件相同，顯係基於
    概括犯意為之，各為連續犯，均應論以一罪，並依法加重其刑。其所犯上開二罪
    間，有方法結果之牽連關係，為牽連犯，應從一重罪之刑法第三百二十條第一項
    之竊盜罪處斷。公訴人雖未起訴被告尚犯有如附表編號一、二所示之竊盜及以不
    正方法由自動付款設備取得他人之物犯行，惟與業經起訴有罪部分有連續犯及牽
    連犯之裁判上一罪關係，本院自得一併審理。被告曾因竊盜案件，經本院八十四
    年度易字第四五七號判處有期徒刑二年，並應於刑之執行前，令入勞動場所強制
    工作三年，被告不服提起上訴，經臺灣高等法院臺南分院判決上訴駁回而確定，
    於九十年三月二十七日假釋期滿而執行完畢，有台灣嘉義地方法院檢察署刑案資
    料查註紀錄表及台灣高等法院被告全國前案紀錄表各一份在卷足考，五年以內再
    犯有期徒刑以上之本罪，為累犯，應依法遞加重其刑。爰審酌被告年輕力壯，竟
    思不勞而獲，竊取他人財物，及其品行、犯罪之動機、目的、手段、所生危害、
    犯罪後之態度等一切情狀，量處如主文所示之刑，以資懲儆。另查，被告具有多
    次竊盜前科，曾經法院宣告強制工作，有上揭前案紀錄表可循，竟不知悛悔，復
    為本件竊盜犯行，且次數頻繁，顯然具有犯罪之習慣，至為灼然，是本院認被告
    屢經刑之執行，卻未獲導正，單純刑罰制裁難收矯治之效，非施以保安處分無以
    防衛社會，爰依竊盜犯贓物犯保安處分條例第三條第一項第一款、第四條、第五
    條第一項前段規定諭令於刑之執行前另入勞動場所強制工作三年。
四、至臺灣嘉義地方法院檢察署檢察官函送併辦被告另涉竊盜案件（九十一年度偵字
    第七六二八號），惟訊據被告堅決否認右揭犯行，辯稱：伊未竊取甲○○財物，
    本來不承認，警察說叫我承認，是同樣的罪，警訊筆錄內有竊取現金九千元，因
    為警察叫我承認，我說我沒做，如果要我承認，現金部分我堅持沒拿，後來才劃
    掉等語。經查：
  (一)被告固於上開警訊時承認竊取被害人甲○○之財物，然被告於本院審理時翻異前
    供，否認犯行，被告之自白，是否與事實相符，已堪置疑。
  (二)被告於九十一年九月三十日下午五時三十分許，在嘉義縣警察局水上分局南新派
    出所供承：「（問：你於何時？何地？竊取皮包？竊取什麼東西？請詳述？）我
    九十一年九月五日上午七點左右，騎乘機車ＫＫ五─一九二前往嘉義縣太保市○○路○段菜市場內，向甲○○在攤販前買東西時，我趁機竊取放在機車座位下置
    物箱的皮包，我等她正在買東西時，置物箱沒有鎖，趁機竊取皮包，竊取的皮包
    內有她本人身分證、駕照、行照及郵局提款卡」、「（問：警方於通知甲○○到
    所領取所遭竊的東西？是否有全就領回？）警方通知甲○○來所時，但她的被竊
    的東西全部沒有找回來。」（見警卷第二頁反面），然本件被害人迨九十一年十
    一月二日下午三時許始至嘉義縣警察局水上分局南新派出所製作警訊筆錄（見警
    卷第三頁反面）。足證，被告於警訊製作筆錄時，被害人根本未在場。
  (三)被害人於警訊時供稱：九十一年九月五日上午七時許，伊前往嘉義縣太保市○○
    路○段的菜市場買菜，一轉頭皮包突然就不見了，當時不知是如何遭竊，伊到南
    新派出所報案，當時以為是自己遺失的，所以就報案遺失皮包，失竊身分證、駕
    照、行照及郵局提款卡各一張等語（見警卷第三頁反面）。被害人於本院審理時
    初供稱：「（問：何時何地失竊皮包？）九十一年九月五日早上七點多在太保市
    ○○路麻寮里菜市場那裡」、「（問：你當時皮包置何處？）我忘了放口袋或後
    座墊下」、「（問：皮包內有何物？）如被害報告單，所丟的東西沒領回去」；
    嗣後改稱：「（問：你可否確定皮包是遭人竊取？）不能確定，我當初報案時有
    說我可能被偷或遺失，我記得出門時有帶。我要買東西時才發現皮包不見了」、
    「（問：本件有何意見？）我忘了當初皮包有沒有錢，只知道有證件較重要。本
    件我沒提告訴」；嗣又改稱：「（問：你當時失竊時皮包內有多少錢？）約有五
    、六百元」（見本院九十一年十二月六日審判筆錄）。則被害人九十一年九月五
    日早上出門至太保市○○路○段菜市場時，究竟有無帶皮包？若有帶皮包，皮包
    究置於口袋內或機車座墊下？而皮包內之財物究竟為何？有無現金？被害人之指
    述前後不一而有瑕疵，是被害人之指述是否真實，已非無疑。
  (四)綜觀被告之警訊筆錄，其供承：「（問：妳竊取甲○○的東西（證件），包括現
    金九仟元等妳都放在那裡？做何用途？）我竊取甲○○的東西，其他證件都丟掉
    了，丟在那裡我不清楚」，其中「包括現金九千元」等字體，以黑色筆劃掉，並
    蓋有被告指紋（見警卷第二頁反面），而被害人於本院審理時既供稱失竊皮包內
    有現金約五、六百元，何以在警訊筆錄中未提及？且被害報告亦未載明？是上開
    警訊筆錄，存有嚴重瑕疵。
  (五)綜上各情觀之，被告抗辯堪予採信。是本件警卷所示筆錄存有重大瑕疵，不足資
    為認定被告有竊盜犯行之證據，而被告又於本院審理時否認犯行，被害人亦自承
    不知是自己皮包如何遺失，無證據證明被告有上開竊盜犯行，與本件無連續犯裁
    判上一罪關係。上開案件無從併辦，應予退回。
據上論斷，應依刑事訴訟法第二百九十九條第一項前段，刑法第三百二十條第一項、
第三百三十九條之二第一項、第五十五條、第五十六條、第四十七條，竊盜犯贓物犯
保安處分條例第三條第一項第一款、第四條、第五條第一項前段，罰金罰鍰提高標準
條例第一項前段，判決如主文。
本案經檢察官李文和到庭執行職務。
中      華      民      國    九十一    年     十二     月     二十     日
                                臺灣嘉義地方法院刑事第二庭
                                        法  官  柯  月  美
右正本證明與原本無異。
如不服本判決，應於判決送達後十日內向本院提出上訴狀( 應附繕本 )。
中      華      民      國    九十一    年     十二     月     二十     日
                                        書記官  侯  麗  茹
附表：
┌──┬─────┬─────┬────┬─────┬────┬────┐
│編號│犯罪時間  │犯罪地點  │被害人  │  犯罪態樣│竊得財物│所犯法條│
│    │          │          │        │          │（竊得皮│        │
│    │          │          │  │          │包內所含│        │
│    │          │          │        │          │之物）  │        │
├──┼─────┼─────┼────┼─────┼────┼────┤
│一  │九十一年八│嘉義縣太保│己○○  │  開啟蔡女│現金一萬│刑法第三│
│    │月一日八時│市○○路二│        │  機車置物│六千元、│百二十條│
│    │三十分許  │段六十七之│        │  箱，竊取│身分證一│第一項、│
│    │          │一號前菜市│        │  皮包一個│張、行照│第三百三│
│    │          │場        │        │  。      │二張、印│十九條之│
│    │          │          │        │          │章二個、│二第一項│
│    │          │          │        │          │己○○中│（持蔡耀│
│    │          │          │        │          │華商銀信│鴻提款卡│
│    │          │          │        │          │用卡正副│盜領存款│
│    │          │          │        │          │卡各一張│一萬元部│
│    │          │          │        │          │、玉山銀│分）。  │
│    │          │          │        │          │行、萬泰│        │
│    │          │          │        │          │銀行信用│        │
│    │          │          │        │          │卡各一張│        │
│    │          │          │        │          │、蔡侑均│        │
│    │          │          │        │          │玉山銀行│        │
│    │          │          │        │          │信用卡一│        │
│    │          │          │        │          │張、蔡耀│        │
│    │          │          │        │          │鴻萬泰銀│        │
│    │          │          │        │          │行信用卡│        │
│    │          │          │        │          │、郵局提│        │
│    │          │          │        │          │款卡各一│        │
│    │          │          │        │          │張。    │        │
├──┼─────┼─────┼────┼─────┼────┼────┤
│二  │九十一年八│嘉義縣新港│乙○○  │  開啟林女│身分證一│刑法第三│
│    │月十二日十│鄉宮後村新│        │  機車置物│張、印章│百二十條│
│    │時三十分許│中路早市場│        │  箱，竊取│一個、現│第一項、│
│    │          │內        │        │  皮包一個│金二百元│第三百三│
│    │          │          │        │  。      │、郵局存│十九條之│
│    │          │          │        │          │簿及提款│二第一項│
│    │          │          │        │          │卡各一張│（持林白│
│    │          │          │        │          │、台南企│蘭提款卡│
│    │          │          │        │          │銀存簿及│盜領存款│
│    │          │          │        │          │提款卡各│二萬三千│
│    │          │          │        │          │一張、中│元部分）│
│    │          │          │        │          │華商銀信│。      │
│    │          │          │        │          │用卡、國│        │
│    │          │          │        │          │泰銀行信│  │
│    │          │          │        │          │用卡及新│        │
│    │          │          │        │          │港農會提│        │
│    │          │          │        │          │款卡各一│        │
│    │          │          │        │          │張。    │        │
├──┼─────┼─────┼────┼─────┼────┼────┤
│三  │九十一年九│嘉義縣太保│戊○○○│開啟黃女  │太保市農│刑法第三│
│    │月三十日八│市○○路二│        │機車坐墊  │會金融卡│百二十條│
│    │時二十分許│段六十二號│        │竊取皮包  │、郵局提│第一項  │
│    │          │前        │        │一個。    │卡各一張│        │
│    │          │          │        │          │、行動電│        │
│    │          │          │        │          │話一支、│        │
│    │          │          │        │          │現金三萬│        │
│    │          │          │        │          │四千元、│        │
│    │          ││        │          │身分證、│        │
│    │          │          │        │          │行照及駕│        │
│    │          │          │        │          │照各一張│        │
├──┼─────┼─────┼────┼─────┼────┼────┤
│四  │九十一年九│嘉義縣新港│丙○○  │開啟翁女  │郵政存簿│刑法第三│
│    │月三十日九│鄉新港國中│        │機車坐墊  │二本（○│百二十條│
│    │時四十分許│旁菜市場  │        │下置物箱  │○五○○│第一項  │
│    │          │          │        │竊取皮包  │○二一五│        │
│    │          │          │        │一個。    │九五六○│        │
│    │          │          │        │          │七、○○│        │
│    │          │          │        │          │五一三一│        │
│    │          │          │        │          │五○○二│        │
│    │          │          │        │          │○八九二│        │
│    │          │          │        │          │）、台南│      │
│    │          │          │        │          │企銀存簿│        │
│    │          │          │        │          │一本、行│        │
│    │          │          │        │          │動電話一│        │
│    │          │          │        │          │支、現金│        │
│    │          │          │        │          │六千元、│        │
│    │          │          │        │          │賴囿任郵│        │
│    │          │          │        │          │局提款卡│        │
│    │          │          │        │          │一張    │        │
└──┴─────┴─────┴────┴─────┴────┴────┘
附錄：
刑法第三百二十條
意圖為自己或第三人不法之所有，而竊取他人之動產者，為竊盜罪，處五年以下有期
徒刑、拘役或五百元以下罰金。
意圖為自己或第三人不法之利益，而竊佔他人之不動產者，依前項之規定處斷。
前二項之未遂犯罰之。
刑法第三百三十九條之二
意圖為自己或第三人不法之所有，以不正方法由自動付款設備取得他人之物者，處三
年以下有期徒刑、拘役或一萬元以下罰金。
以前項方法得財產上不法之利益或使第三人得之者，亦同。
